臺灣板橋地方法院民事判決　　　　　　100年度重訴字第289號
原　　　告　呂得祥
訴訟代理人　王元勳律師
　　　　　　李怡欣律師
被　　　告　呂冠億
　　　　　　古德財
　　　　　　呂芳和
上列當事人間請求返還土地等事件，經本院於民國100 年12月23
日言詞辯論終結，判決如下：
    主  文
被告呂冠億應將坐落新北市中和區○○地段八二二地號土地上，
如附圖所示A 部分，面積528.03平方公尺之地上物（門牌號碼：
新北市○○區○○路2 段399 巷100 號）拆除，將該部分土地返
還原告及全體共有人。
被告呂芳和應將坐落新北市中和區○○地段八二八地號土地上，
如附圖所示C 部分，面積247.27平方公尺之地上物（門牌號碼：
新北市○○區○○路2 段399 巷114 號）拆除，將該部分土地返
還原告及全體共有人。
被告呂冠億應給付原告新台幣壹拾貳萬玖仟柒佰零伍元，及自民
國一百年六月二十五日起至清償日止按年息百分之五計算之利息
，與自民國一百年六月二十五日起至拆除第一項所示之地上物返
還土地予原告及全體共有人之日止，按月給付原告新台幣貳仟貳
佰捌拾捌元。
被告古德財應給付原告新台幣萬貳仟肆佰柒拾柒元，及自民國
一百年六月二十八日起至清償日止按年息百分之五計算之利息，
與自民國一百年六月二十八日起至如附圖所示B 部分（面積238.
54平方公尺）、B1部分（面積25.89 平方公尺）之地上物拆除返
還土地予原告及全體共有人之日止，按月給付原告新台幣伍佰柒
拾元。
被告呂芳和應給付原告新台幣陸萬零柒佰肆拾元，及自民國一百
年六月二十八日起至清償日止按年息百分之五計算之利息，與自
民國一百年六月二十八日起至拆除第二項所示之地上物返還土地
予原告及全體共有人之日止，按月給付原告新台幣壹仟零柒拾貳
元。
原告其餘之訴駁回。
訴訟費用由被告呂冠億負擔二分之一、被告呂芳和負擔四分之一
，餘由原告負擔。
本判決第一、三項於原告以新臺幣貳佰肆拾壹萬壹仟佰拾柒
元為被告呂冠億供擔保後，得假執行。但被告呂冠億如以新臺幣
柒佰貳拾萬肆仟零壹拾壹元為原告預供擔保，得免為假執行。
本判決第四項於原告以新臺幣壹萬壹仟玖佰柒拾貳元為被告古德
財供擔保後，得假執行。但被告古德財如以新臺幣萬伍仟玖佰
壹拾伍元為原告預供擔保，得免為假執行。
本判決第二、五項於原告以新臺幣壹佰壹拾貳萬玖仟貳佰元為被
告呂芳和供擔保後，得假執行。但被告呂芳和如以新臺幣佰
拾捌萬柒仟伍佰玖拾玖元為原告預供擔保，得免為假執行。
原告其餘假執行之聲請駁回。
    事實及理由
一、原告主張：坐落新北市中和區○○地段822 地號土地（下稱
    822 號土地）、828 地號土地（下稱828 號土地）均為原告
    與他人所共有，原告之應有部分均為1/2 。詎被告未經原告
    同意，亦無合法權源，竟無權占有上開土地，被告呂冠億於
    其上搭蓋門牌號碼新北市○○區○○路2 段399 巷100 號建
    物，占用822 號土地如附圖所示A 部分，面積528.03平方公
    尺；被告古德財於其上搭蓋門牌號碼新北市○○區○○路2
    段399 巷102 號建物，占用822 號土地如附圖所示B 部分，
    面積238.54平方公、828 地號土地如附圖所示B1部分，面積
    25.89 平方公尺；被告呂芳和於其上搭蓋門牌號碼新北市○
    ○區○○路2 段399 巷114 號建物，占用828 號土地如附圖
    所示C 部分，面積247.27平方公尺。原告屢次婉轉請被告自
    行拆除上開地上物並返還土地，均未獲置理。爰基於民法第
    767 條、第821 條規定，請求被告拆除上開地上建物，將該
    部分土地返還予原告，並依民法第179 條規定，請求被告給
    付自本件起訴（100 年5 月27日）回溯5 年起至拆屋還地之
    日止，按系爭土地申報地價﹝98年12月31日以前為每平方公
    尺新台幣（下同）1,920 元，99年1 月1 日起迄今為每平方
    公尺2,080 元﹞之10 %，乘以被告等占用系爭土地之面積計
    算之相當於租金之不當得利等語。並聲明：(一)被告呂冠億應
    將坐落於822 號土地上，如附圖所示A 部分，面積528.03平
    方公尺之地上物（門牌號碼：新北市○○區○○路2 段399
    巷100 號）拆除，將該部分土地返還原告及全體共有人。(二)
    被告古德財應將坐落於822 、828 號土地上，如附圖所示B
    、B1部分，面積分別為238.54平方公尺、25.89 平方公尺之
    地上物（門牌號碼：新北市○○區○○路2 段399 巷102 號
    ）拆除，將該部分土地返還原告及全體共有人。(三)被告呂芳
    和應將坐落於828 號土地上，如附圖所示C 部分，面積247.
    27平方公尺之地上物（門牌號碼：新北市○○區○○路2 段
    399 巷114 號）拆除，將該部分土地返還原告及全體共有人
    。(四)被告呂冠億應給付原告259,45 3元及自起訴狀繕本送達
    翌日起至清償日止，按年息5%計算之利息，與自起訴狀繕本
    送達翌日起至返還第(一)項土地之日止，按月給付原告4,393
    元。(五)被告古德財應給付原告129,930 元及自起訴狀繕本送
    達翌日起至清償日止，按年息5%計算之利息，與自起訴狀繕
    本送達翌日起至返還第(二)項土地之日止，按月給付原告2,20
    0 元。(六)被告呂芳和應給付原告12 1,449元及自起訴狀繕本
    送達翌日起至清償日止，按年息5%計算之利息，與自起訴狀
    繕本送達翌日起至返還第(三)項土地之日止，按月給付原告2,
    057 元。
二、被告呂冠億則以：門牌號碼新北市○○區○○路2 段399 巷
    100 號建物為是伊父親於50幾年間所興建，沒有所有權狀，
    該建物坐落之土地為呂氏祭祀公業所有，當時係經過呂氏祭
    祀公業之管理人呂進財，即伊之叔公同意才興建，且呂氏祭
    祀公業表示將來土地有買賣的話，伊等可以優先承買，53年
    間伊之父親即已居住該處，並有繳納房屋稅，但未給付租金
    予呂氏祭祀公業，呂氏祭祀公業係無償給伊等使用土地，是
    口頭約定，伊父親死亡後，由伊一人繼承上開建物。上開建
    物於53年間即已裝錶用電，當時申請用電非常困難，要有居
    住之事實且經過呂氏祭祀公業之同意才可申請電錶等語，並
    為答辯聲明：(一)原告之訴及假執行之聲請均駁回。(二)如受不
    利判決願供擔保，請准宣告免為假執行。
三、被告古德財則以：門牌號碼新北市○○區○○路2 段399 巷
    102 號建物為是伊父親於45年間向被告呂冠億之叔公所購買
    ，而居住迄今，沒有所有權狀，該建物為呂冠億之叔公所興
    建，上開建物坐落之土地當時為呂氏祭祀公業所有，當時姓
    呂之人均可在呂氏祭祀公業之土地上蓋房子使用，情形就如
    呂冠億上開所辯。上開建物於40年間即已興建坐落於系爭土
    地，而原告係在70幾年間才取得系爭土地所有權，上開建物
    興建已久，即可證明為有權占用。伊父親已去世，伊父親有
    三個女兒，二個兒子，伊哥哥後來也過世。伊父親過世後，
    子女並沒有拋棄繼承，也沒有為遺產之分割，上開建物現為
    伊、伊之二個兒子、伊嫂嫂、二位姪子居住等語，並為答辯
    聲明：(一)原告之訴及假執行之聲請均駁回。(二)如受不利判決
    願供擔保，請准宣告免為假執行。
四、被告呂芳和則以：門牌號碼新北市○○區○○路2 段399 巷
    114 號建物是伊所興建，沒有所有權狀，於77年2 月間申請
    電錶，78年7 月間將戶口遷入。上開建物坐落之土地為呂氏
    祭祀公業所有，伊之祖父於民國初年有口頭向呂氏祭祀公業
    承租土地，並有給付一筆錢呂氏祭祀公業，故已租斷土地，
    地上物為伊等在使用，可以證明伊等有承租才能使用土地。
    伊之祖父在民國前出生，民國初年就已經承租土地，當時確
    實有與祭祀公業之管理人約定伊等給祭祀公業一筆錢，祭祀
    公業將土地給伊等使用，伊等才可以使用系爭土地，不然伊
    等怎麼會與系爭土地有關係，上開建物現為伊與家人居住。
    又伊祖父之繼承人有很多人，已數不清等語，並為答辯聲明
    ：(一)原告之訴及假執行之聲請均駁回。(二)如受不利判決願供
    擔保，請准宣告免為假執行。
五、原告主張：其為系爭822 、828 號土地共有人，應有部分各
    1/2 ，而門牌號碼新北市○○區○○路2 段399 巷100 號之
    未辦保存登記建物（下稱100 號建物），坐落於822 號土地
    上如附圖所示A 部分，面積528.03平方公尺、門牌號碼新北
    市○○區○○路2 段399 巷102 號之未辦保存登記建物（下
    稱102 號建物）坐落於822 、828 號土地上，如附圖所示B
    、B1部分，面積分別為238.54平方公尺、25.89 平方公尺、
    門牌號碼新北市○○區○○路2 段399 巷114 號之未辦保存
    登記建物（下稱114 號建物）坐落於828 號土地上，如附圖
    所示C 部分，面積247.27平方公尺之事實，有土地登記謄本
    2 份（見本院卷第41至44頁）附卷可稽，並經本院履勘現場
    ，及囑託新北市中和地政事務所測量屬實，有勘驗筆錄及如
    附圖所示之複丈成果圖在卷可稽（見本院卷第74至77頁、第
    96至97頁），且為被告所不爭執，堪信為真實。又依上開土
    地登記謄本之記載，原告係於79年3 月9 日以買賣為原因，
    登記取得系爭2 筆土地之共有人，應有部分皆為1/2 。另依
    上開複丈成果圖（如附圖）測量結果所示，C 部分（面積24
    7.27平方公尺）地上物坐落之土地為828 號土地，是新北市
    中和地政事務所以100 年10月20日新北中地測字第10000161
    88號函檢送本院之上開複丈成果圖，其左下角之附表關於該
    圖C 部分（面積247.27平方公尺）地上物使用之地號載為82
    2 地號，應係誤載，且已經該所以100 年12月9 日新北中地
    測字第1000018831號函本院予以更正（見本院卷第116 至11
    7 頁），併此敘明。
六、就原告請求拆屋還地部分：
    按民法第767 條第1 項規定：「所有人對於無權占有或侵奪
    其所有物者，得請求返還之。對於妨害其所有權者，得請求
    除去之。有妨害其所有權之虞者，得請求防止之。」，同法
    第821 條規定：「各共有人對於第三人，得就共有物之全部
    為本於所有權之請求。但回復共有物之請求，僅得為共有人
    全體之利益為之。」。次按房屋之拆除，為一種事實上之處
    分行為，已登記房屋之所有權人，就該房屋自有拆除之權限
    （民法第765 條規定參照）；至未經辦理所有權第一次登記
    之建物，須有事實上之處分權者，始得予以拆除。而未辦保
    存登記建物之讓與，雖因不能為移轉登記而不能為不動產所
    有權之讓與，但受讓人與讓與人間如無相反之約定，應認為
    讓與人已將該未辦保存登記建物之事實上處分權讓與受讓人
    （最高法院86年度台上字第2272號裁判要旨參照）。本件原
    告依前開民法第767 條第1 項、第821 條規定請求被告等拆
    屋還地，是應審究者為：被告等是否為前開建物之所有權人
    或事實上處分權人，及被告等占用系爭土地有無正當權源：
  (一)原告主張：100 號建物為被告呂冠億所有，114 號建物為被
    告呂芳和所有一節，業經被告呂冠億自承：100 號建物為其
    父親於50幾年間所興建，其父親死亡後，該建物由其一人繼
    承，而為其一人所有等語，及經被告呂芳和自承：114 號建
    物為其所興建而為其所有等語，而堪信為真實。惟就原告主
    張上開建物無權占有系爭822 、828 號土地部分，則為被告
    呂冠億、呂芳和所否認，並以前揭情詞置辯。而按「以無權
    占有為原因，請求返還土地者，占有人對土地所有權存在之
    事實無爭執，而僅以非無權占有為抗辯者，土地所有權人對
    其土地被無權占有之事實無舉證責任，占有人自應就其取得
    占有係有正當權源之事實證明之。」（最高法院85年度台上
    字第1120號裁判要旨參照）。查原告為系爭2 筆土地之共有
    人，有土地登記簿謄本在卷可稽，並為兩造所不爭執，則被
    告呂冠億、呂芳和自應就其等占有系爭土地之合法權源負舉
    證之責，原告無須舉證證明被告為無權占有。惟被告呂冠億
    、呂芳和對其等有權占有系爭土地之抗辯，並未提出任何證
    據證明。且100 號建物、104 號建物縱已興建占用系爭土地
    數十年，惟占有僅為一種單純事實，並非權利，故並無法以
    上開建物占用系爭土地已多年，即推認被告呂冠億、呂芳和
    有使用建物基地之權源。是被告呂冠億、呂芳和既未能提出
    證據證明其等占用系爭土地係有正當權源，則原告依民法第
    767 條第1 項、第821 條規定，請求被告呂冠億應將100 建
    物占用822 號土地如附圖所示A 部分拆除，將該部分土地返
    還原告及全體共有人，及請求被告呂芳和應將114 號建物占
    用828 號土地如附圖所示C 部分拆除，將該部分土地返還原
    告及全體共有人，即屬有據，應予准許。
  (二)原告主張：102 號建物為被告古德財所興建所有一節，則經
    被告古德財辯稱：102 號建物是呂冠億之叔公所興建，而由
    其父親於45年間向呂冠億之叔公所購買，其父親已去世，繼
    承人有連同其在內之二個兒子，三個女兒，均未拋棄繼承，
    也沒有為遺產之分割，其兄後來也過世，該建物現為其與其
    二個兒子、其嫂嫂及其二位姪子居住等語。而查：原告並未
    提出任何證據證明102 號建物為被告古德財所興建及為被告
    古德財單獨所有，且依被告古德財上開所辯，102 號建物為
    其父親向原始興建人所購買，是古德財之父親僅取得該建物
    之事實上處分權。則於古德財之父親死亡後，遺產分割前，
    該建物之事實上處分權，應為其父親之全體繼承人所公同共
    有。而按拆除房屋，係事實上之處分行為，如房屋為公同共
    有，依98年1 月23日修正前之民法第828 條第2 項規定，其
    處分除法律或契約另有規定外，應得公同共有人全體之同意
    。故訴請拆除尚未經分割之遺產，自應以全體繼承人為被告
    ，其被告當事人方屬適格，不得僅以現占有人為被告，有最
    高法院71年度台上字第583 號、80年度台上字第1041號、84
    年度台上字第1002號裁判要旨可資參照。因此，原告僅以10
    2 號建物公同共有事實上處分權人之一之古德財為被告，訴
    請其拆除102 號建物如附圖所示B 、B1部分，自無理由。又
    原告訴請被告古德財拆除102 號建物既無理由，被告古德財
    即無從返還該部分土地予原告及全體共有人，蓋返還土地係
    指移轉土地之占有之謂，故返還土地必須排除地上房屋，始
    克達成交還土地之目的，有最高法院88年度台上字第2006號
    裁判要旨可參。是原告請求被告古德財將104 號建物坐落之
    如附圖所示B 、B1部分之土地返還原告及全體共有人，亦無
    理由，應予駁回。
七、就原告請求相當於租金之不當得利部分：
    按無法律上之原因而受利益，致他人受損害者，應返還其利
    益，為民法第179 條前段所明定。又無權占有他人土地，可
    能獲得相當於租金之利益，復為社會通常之觀念（最高法院
    61年台上字第1695號判例參照）。本件被告呂冠億、呂芳和
    、古德財因無權占有原告之系爭土地而受有利益，致原告受
    有相當於租金之損害，原告自得依不當得利之法律關係，請
    求上開被告給付相當於租金之利益（查被告古德財為102 號
    建物事實上處分權之公同共有人之一，並實際居住於102 號
    建物而占用系爭土地如附圖所示B 、B1部分，古德財復未能
    舉證證明其占用系爭土地有何正當權源，自亦屬無權占用系
    爭土地，雖原告訴請其拆屋還地部分無理由，然其無權占用
    系爭土地而受有利益部分，原告自仍得依不當得利之法律關
    係請求其返還。）再按，城市地方房屋之租金，以不超過土
    地及其建築物申報總價年息10% 為限，土地法第97條第1 項
    定有明文，上開規定依同法第105 條規定，於租用基地建築
    房屋準用之。而上開土地法之規定，僅係為就城市地方建築
    物之基地租用約定之租金限制其最高額而設。查系爭822 、
    82 8號土地皆係坐落於新北市中和區，為城市地方土地，遭
    建築房屋之方式無權占用，是原告以上開土地法之規定，作
    為其請求不當得利之計算標準，自無不合。又土地法施行法
    第25條規定，土地法第97條第1 項所謂土地及建物之總價額
    ，土地價額依法定地價，建築物價額依該管直轄市或縣市地
    政機關估定之價額。另依土地法第148 條規定，土地所有權
    人依本法所申報之地價，為法定地價。是土地法第97條第1
    項所謂土地申報總價即指該土地之申報地價而言。經查，原
    告係於79年3 月9 日移轉登記取得系爭822 、828 號土地之
    應有部分1/2 。又系爭2 筆土地93年1 月1 日至98年12月31
    日之申報地價為每平方公尺1,920 元，99年1 月1 日起迄今
    為每平方公尺2,080 元，有新北市中和地政事務所以100 年
    7 月20日新北中地價字第1000011161號函附卷可稽（見本院
    卷第66頁）。本院審酌822 號土地地目為「雜」、828 號土
    地地目為「林」，有土地登記謄本之記載可稽，及系爭2 筆
    土地係位於新北市中和區烘爐地山腳下，鄰近慈惠宮，附近
    多為鐵皮工廠，有本院勘驗筆錄可稽（見本院卷第74至77頁
    ），遭以興建房屋之方式占用等情況，認本件原告以系爭土
    地申報地價10% 為計算相當於租金之不當得利之計算標準尚
    屬過高，應以申報地價5%為計算標準，方屬適當。是以，被
    告等應給付原告相當於租金之不當得利數額，即原告起訴前
    5 年（查原告於100 年5 月30日提起本件訴訟，有其起訴狀
    上本院收狀戳可稽，是其起訴前5 年為自95年5 月30日起至
    100 年5 月29日止），與自起訴狀繕本送達被告翌日起至拆
    屋還地之日止之不當得利數額如下：
  (一)被告呂冠億部分：
    被告呂冠億所有100 號建物占用系爭822 號土地如附圖所示
    A 部分面積528.03平方公尺，故自95年5 月30日起至98年12
    月31日止計3.59年應返還原告之不當得利為90,990元（計算
    式：528.03平方公尺×1,920 元×5%×3.59年×1/2 ＝90,9
    90元；元以下四捨五入）、自99年1 月1 日起至100 年5 月
    29日止計1.41年應返還原告之不當得利為38,715元（計算式
    ：528.03平方公尺×2,080 元×5%×1.41年×1/2 ＝38,715
    元；元以下四捨五入），合計129,705 元（計算式：90,990
    元＋38,715元＝129,705 元）。自起訴狀繕本送達翌日即10
    0 年6 月25日起（見本院卷第50頁送達證書）至拆屋還地之
    日止，每月應返還原告之不當得利為2,288 元（計算式：52
    8.03平方公尺×2,080 元×5%÷12月×1/2 ＝2,288 元；元
    以下四捨五入）。
  (二)被告古德財部分：
    查102 號建物占用系爭822 號土地如附圖所示B 部分面積23
    8.54平方公尺、占用系爭828 號土地如附圖所示B1部分面積
    25.89 平方公尺，合計264.43平方公尺（238.54平方公尺＋
    25.89 平方公尺＝264 .43 平方公尺）。而被告古德財自承
    102 號建物現為其與其二子，及其嫂嫂與二位姪子居住使用
    ，是其等占有使用102 號建物同時占用系爭2 筆土地如附圖
    所示B 、B1部分，依社會通念可能獲得相當於租金之利益，
    並致土地所有權人受有相當於租金之損害，原告自得依民法
    第179 條之規定請求被告古德財返還相當於租金之利得。又
    102 號建物既為古德財與家人，及其嫂嫂與家人等二家人居
    住，是古德財與其嫂嫂應各按1/ 2比例獲得相當於租金之利
    得。因此被告古德財自95年5 月30日起至98年12月31日止計
    3.59年應返還原告之不當得利為22,783元（計算式：264.43
    平方公尺×1,920 元×5%×3.59年×1/2 ×1/2 ＝22,783元
    ；元以下四捨五入）、自99年1 月1 日起至100 年5 月29日
    止計1.41年應返還原告之不當得利為9,694 元（計算式：26
    4.43平方公尺×2,08 0元×5%×1.41年×1/2 ×1/2 ＝9,69
    4 元；元以下四捨五入），合計32,477元（計算式：22,783
    元＋9,694 元＝32,477元）。自起訴狀繕本送達翌日即100
    年6 月28日起（見本院卷第51頁送達證書）至拆屋還地之日
    止，每月應返還原告之不當得利為573 元（計算式：264.43
    平方公尺×2,080 元×5%÷12月×1/2 ×1/2 ＝573 元；元
    以下四捨五入）。
  (三)被告呂芳和部分：
    被告呂芳和所有114 號建物占用系爭828 號土地如附圖所示
    C 部分面積247.27平方公尺，故自95年5 月30日起至98年12
    月31日止計3.59年應返還原告之不當得利為42,610元（計算
    式：247.27平方公尺×1,920 元×5%×3.59年×1/2 ＝42,6
    10元；元以下四捨五入）、自99年1 月1 日起至100 年5 月
    29日止計1.41年應返還原告之不當得利為18,130元（計算式
    ：247.27平方公尺×2,080 元×5%×1.41年×1/2 ＝18,130
    元；元以下四捨五入），合計60,740元（計算式：42,610元
    ＋18,130元＝60,740元）。自起訴狀繕本送達翌日即100 年
    6 月28日起（見本院卷第52頁送達證書）至拆屋還地之日止
    ，每月應返還原告之不當得利為1,072 元（計算式：247.27
    平方公尺×2,080 元×5%÷12月×1/2 ＝1,072 元；元以下
    四捨五入）。
八、綜上所述，原告依民法第767 條、第821 條、第179 條規定
    ，請求：「(一)被告呂冠億應將坐落於822 號土地上，如附圖
    所示A 部分，面積528.03平方公尺之地上物（門牌號碼：新
    北市○○區○○路2 段399 巷100 號）拆除，將該部分土地
    返還原告及全體共有人。(二)被告呂芳和應將坐落於828 號土
    地上，如附圖所示C 部分，面積247.27平方公尺之地上物（
    門牌號碼：新北市○○區○○路2 段399 巷114 號）拆除，
    將該部分土地返還原告及全體共有人。(三)被告呂冠億應給付
    原告129,705 元，及自起訴狀繕本送達翌日即100 年6 月25
    日起至清償日止按年息5%計算之利息，與自100 年6 月25日
    起至拆除第(一)項所示之地上物返還土地之日止，按月給付原
    告2,288 元。(四)被告古德財應給付原告32,477元，及自起訴
    狀繕本送達翌日即100 年6 月28日起至清償日止按年息5%計
    算之利息，與自100 年6 月28日起至附圖所示B 、B1部分之
    地上物拆除返還原告及全體共有人之日止，按月給付原告57
    3 元。(五)被告呂芳和應給付原告60,740元，及自起訴狀繕本
    送達翌日即100 年6 月28日起至清償日止按年息5%計算之利
    息，與自100 年6 月28日起至拆除第(二)項所示之地上物返還
    土地之日止，按月給付原告1,072 元。」之範圍內，為有理
    由，應予准許；逾上開範圍之請求，則無理由，應予駁回。
九、兩造陳明願供擔保請准為假執行或免為假執行之宣告，經核
    就原告勝訴部分，核無不合，爰分別酌定相當之擔保金額准
    許之；至原告敗訴部分，其訴既經駁回，其假執行之聲請即
    失所附麗，應併予駁回。
十、本件事證已臻明確，兩造所為之其他主張、陳述並所提之證
    據，經審酌後，均認與本件判決之結論無礙，爰不一一論述
    ，併此敘明。
據上論結，本件原告之訴為一部有理由、一部無理由，依民事訴
訟法第79條、第85條第1 項但書、第390 條、第392 條，判決如
主文。
中    華    民    國   100    年    12    月    23    日
                  民事第一庭    法  官  黃信樺
以上正本係照原本作成
如對本判決上訴，須於判決送達後20日內向本院提出上訴狀。如
委任律師提起上訴者，應一併繳納上訴審裁判費。
中    華    民    國   100    年    12    月    23    日
                                書記官  李佳靜